【裁判字號】    95,易,1876
【裁判日期】    951229
【裁判案由】    竊盜
【裁判全文】
臺灣桃園地方法院刑事判決              95年度易字第1876號
公  訴  人  台灣桃園地方法院檢察署檢察官
被      告  甲○○
被      告  乙○○
上列被告等因竊盜案件，經檢察官提起公訴（95年度偵字第2594
1 號），被告於本院準備程序進行中，就被訴事實為有罪之陳述
，經本院告知簡式審判程序意旨，並聽取公訴人及被告之意見後
，本院合議庭裁定由受命法官獨任依簡式審判程序審理，並判決
如下：
    主  文
甲○○共同攜帶兇器竊盜，處有期徒刑玖月，扣案尖嘴鉗、美工
刀、鐵剪各壹把及瓦斯噴管（含瓦斯罐）壹組均沒收。
乙○○共同攜帶兇器竊盜，累犯，處有期徒刑拾月，扣案尖嘴鉗
、美工刀、鐵剪各壹把及瓦斯噴管（含瓦斯罐）壹組均沒收。。
    事  實
一、乙○○前於民國九十四年間，因違反毒品危害防制條例之施
    用第二級毒品案件，經本院以九十四年度桃簡字第一八五二
    號簡易判決判處有期徒刑三月，於同年十月二十四日判決確
    定，甫於九十五年一月十七日易科罰金執行完畢；又於九十
    五年十一月間因竊盜案件，經本院於九十五年十二月十九日
    以九十五年度易字第一八三二號判決判處有期徒刑七月、七
    月，定應執行刑為有期徒刑一年（此部分未構成累犯）。
二、詎乙○○仍不知悛悔，與甲○○共同基於意圖為自己不法之
    所有之犯意聯絡，於九十五年十二月八日十五時十五分許，
    攜帶甲○○預先購得之客觀上足以對人之生命、身體造成威
    脅而可供兇器使用之尖嘴鉗、美工刀、鐵剪各一把以及瓦斯
    噴管（含瓦斯罐）一組，共同前往桃園縣桃園市○○街○段
    二十八號大樓（侵入住宅部分未據告訴）之八樓管線間，由
    乙○○在旁把風，甲○○持上開可供兇器使用之尖嘴鉗、美
    工刀、鐵剪等工具破壞該處所之電纜線管，將內藏之電纜線
    抽出剪斷，再綑捲成圈以利搬運，以此方式共同竊取該大樓
    住戶之電纜線得手。嗣於同日十七時五十分許許，甲○○、
    乙○○二人欲將竊得之電纜線搬運至他處變賣，因行跡可疑
    ，而在桃園縣桃園市○○街與復興路口遭巡邏員警查獲，並
    扣得甲○○所有供行竊所用之尖嘴鉗、鐵剪、美工刀各一把
    及瓦斯噴管一組（含瓦斯罐），始悉上情。
三、案經桃園縣政府警察局桃園分局報告臺灣桃園地方法院檢察
    署檢察官偵查後起訴。
    理  由
一、程序部分：本件被告甲○○、乙○○所犯係死刑、無期徒刑
    或最輕本刑為三年以上有期徒刑以外之罪，亦非高等法院管
    轄第一審之案件，其於準備程序中就被訴事實為有罪之陳述
    ，經本院告知簡式審判程序之旨，並聽取當事人（檢察官、
    被告）意見後，經本院合議庭依刑事訴訟法第二百七十三條
    之一第一項規定裁定由受命法官獨任進行簡式審判程序，合
    先敘明。
二、訊據被告甲○○、乙○○對其於上揭時間，進入位於桃園縣
    桃園市○○街○段二十八號大樓之八樓管線間，持被告甲○
    ○預先購得之尖嘴鉗、美工刀、鐵剪及瓦斯噴管，竊取該大
    樓住戶所有之電纜線等事實，迭於警詢、檢察官偵查及本院
    審理時均供承不諱，互核一致，復有失竊現場照片二張在卷
    可稽；而上開大樓八樓管線間內電纜線管之電纜線，於上開
    時間遭人抽出剪斷而竊取等情節，亦據證人即大樓住戶楊幀
    凱於警詢中指述在卷，並出具贓物認領保管單一紙附卷可資
    佐證，足認被告二人前開任意性自白核與事實相符，堪予採
    信。此外，更有被告甲○○自承其所有、持以犯本件竊盜犯
    行之尖嘴鉗、鐵剪、美工刀各一把以及瓦斯噴管一組扣案可
    證，從而，本件事證明確，被告甲○○、乙○○二人之竊盜
    犯行已經證明，應依法論科。
三、按刑法第三百二十一條第一項第三款之攜帶兇器竊盜罪，係
    以行為人攜帶兇器竊盜為其加重條件，此所謂兇器，其種類
    並無限制，凡客觀上足對人之生命、身體、安全構成威脅，
    具有危險性之兇器均屬之，且祇須行竊時攜帶此種具有危險
    性之兇器為已足，並不以攜帶之初有行兇之意圖為必要，最
    高法院七十九年度台上字第五二五三號判例可資參照。查本
    件被告甲○○、乙○○持以行竊之尖嘴鉗、鐵剪及美工刀各
    一把，係屬金屬製品、質硬形尖，如以之攻擊人體，客觀上
    顯足以造成相當之傷害，堪認具殺傷力，被告於行竊之際以
    之為工具，在客觀上已足對他人之生命身體構成威脅，具有
    危險性，是被告甲○○、乙○○所為均係犯刑法第三百二十
    一條第一項第三款之攜帶兇器竊盜罪。而被告甲○○、乙○
    ○就本件竊盜犯行，彼此有犯意聯絡及行為分擔，為共同正
    犯。又被告乙○○前有如犯罪事實欄一所述之前案犯罪紀錄
    及執行情形，此有臺灣高等法院被告前案紀錄表一份在卷可
    稽，是被告乙○○受有期徒刑執行完畢後，五年以內故意再
    犯本件有期徒刑以上之罪，為累犯，應依刑法第四十七條第
    一項規定加重其刑。爰審酌被告甲○○、乙○○二人均年輕
    力壯，卻不思以正當方法獲取生活所需，僅因缺錢花用，即
    於竊取他人財物得手，復對社會治安所生危害非屬輕微，所
    竊取之電線變賣後價值雖不高，卻足以使該大樓住戶之生活
    與用電安全受到嚴重之影響，嗣後亦需耗費相當之人力、物
    力投入警戒、修繕，故被告二人所得利益雖小，惟所生危害
    甚鉅，並審酌被告乙○○有如犯罪事實欄一所載之刑事案件
    犯罪前科紀錄，被告甲○○前無刑事案件犯罪紀錄之品行，
    由被告甲○○提議並購買扣案之工具，邀約被告乙○○共犯
    本件竊盜犯行之動機、犯罪手段未傷及他人、所竊得財物價
    值非鉅且已由被害人楊幀凱領回，有其出具之贓物認領保管
    單在卷可稽，犯罪所造成之損害已有降低，犯罪後復能坦承
    犯行，態度尚稱良好，及檢察官具體求予量處有期徒刑一年
    六月尚嫌過重等一切情狀，酌情量處如主文所示之刑，以為
    懲儆。至公訴人雖就被告甲○○、乙○○二人均具體求處有
    期徒刑一年六月，並建請本院宣告強制工作，然念及被告所
    為犯行未傷害被害人身體、犯後頗有悔意等情，本院認公訴
    人所為求刑稍嫌過重，難依其所請；再者，被告乙○○前雖
    有違反毒品危害防制條例及竊盜之前科紀錄（如犯罪事實欄
    一所載），然被告甲○○並無刑事案件犯罪紀錄，且念及被
    告二人已經坦認全部犯行，足見其尚有悔悟之心，復審酌被
    告二人自承係因一時失業、缺錢花用等語（見偵卷第四十二
    頁），亦乏證據認定被告二人有何遊蕩及懶惰成習而犯罪之
    習慣，上開宣告之刑度，應足以懲治被告二人並收教化之效
    ，尚無宣付強制工作之必要，併予敘明。
四、扣案之尖嘴鉗、鐵剪、美工刀各一把及瓦斯噴管一組（含瓦
    斯罐），均係被告甲○○購買所有，且為供本件犯罪所用之
    物，業據被告甲○○於本院審理時供承在卷，應依刑法第三
    十八條第一項第二款、第三項前段之規定，併予宣告沒收。
五、據上論斷，應依刑事訴訟法第二百七十三條之一第一項、第
    二百九十九條第一項前段，刑法第二十八條、第三百二十一
    條第一項第三款、第四十七條第一項、第三十八條第一項第
    二款、第三項前段之規定，判決如主文。
本案經檢察官郝中興到庭執行職務。
中    華    民    國    95    年    12    月    29    日
                  臺灣桃園地方法院刑事第十一庭
                         法  官  何俏美
以上正本證明與原本無異。
如不服本判決，應於判決送達後10日內，向本院提出上訴狀。
                         書記官  陳淑瓊
中    華    民    國    95    年    12    月    29    日
附錄：本案論罪科刑法條全文
中華民國刑法第321 條
犯竊盜罪而有左列情形之一者，處六月以上、五年以下有期徒刑
：
一  於夜間侵入住宅或有人居住之建築物、船艦或隱匿其內而犯
    之者。
二  毀越門扇、牆垣或其他安全設備而犯之者。
三  攜帶兇器而犯之者。
四  結夥三人以上而犯之者。
五  乘火災、水災或其他災害之際而犯之者。
六  在車站或埠頭而犯之者。
前項之未遂犯罰之。


司法院資訊處製作；財團法人民間司法改革基金會備份。
